【裁判字號】    90,易,1410
【裁判日期】    901220
【裁判案由】    竊盜
【裁判全文】
臺灣屏東地方法院刑事判決                          九十年度易字第一四一號
    公  訴  人  臺灣屏東地方法院檢察署檢察官
    被      告  甲○○
右列被告因竊盜案件，經檢察官提起公訴（九十年度偵字第六一五０號），本院判決
如左：
    主  文
甲○○竊盜，處拘役肆拾日，如易科罰金，以佰元折算壹日。
    事  實
一、甲○○意圖為自己不法之所有，本於竊盜之犯意，於民國九十年九月二十五日十
    三時十分許，駕駛車牌ＷＲ─六五Ｏ一號自用小貨車，行經位於屏東縣潮州鎮○
    ○路之王福記股份有限公司之工廠（陳福生受該公司負責人王鎮海委託管理該工
    廠安全維護事宜），見該工廠大門未關，遂駕駛上開小貨車進入工廠內，徒手竊
    取鋼塊工具盒四塊〔價值約新台幣（下同）六千元〕，並將之置於小貨車上，尚
    未離開之際，即為警方當場查獲，並扣得鋼塊工具盒四塊。
二、案經屏東縣警察局東港分局報請台灣屏東地方法院檢察署檢察官偵查起訴。
    理  由
一、訊據被告甲○○承認於上開時地拿取鋼塊工具盒四塊，惟矢口否認有竊盜犯行，
    辯稱：我害怕帆布被風吹走，所以才拿那四塊鋼塊壓在帆布上，我以為是人家不
    要的等語。經查：被告甲○○於上開時地竊取鋼塊工具盒四塊之事實，業據被告
    甲○○於警訊時供述明確（見九十年九月二十五日警訊筆錄），核與被害人陳福
    生於警訊時指訴之情節相符（見九十年九月二十五日警訊筆錄），並有贓物保領
    結、委託書各一紙、相片三幀在卷可稽，再者，該鋼塊工具盒四塊，仍屬有價值
    之物，且亦置於工廠內，並非棄置於郊外，衡情，亦難認原持有人有廢棄之意思
    ，是被告事後翻異前詞，辯稱以為是沒有人要的云云，顯係卸責之詞，不足採信
    ，本件事證明確，被告犯行堪以認定。
二、核被告甲○○所為，係犯刑法第三百二十條第一項之竊盜罪。爰審酌被告素行、
    犯罪動機、目的、手段、在廢棄之工廠行竊所生危害非重、而所得財物不多及犯
    後態度等一切情狀，從輕量處如主文所示之刑，並諭知易科罰金之折算標準。
據上論斷，應依刑事訴訟法第二百九十九條第一項前段，刑法第三百二十條第一項、
第四十一條第一項前段，罰金罰鍰提高標準條例第一條前段、第二條，判決如主文。
本案經檢察官郭俊男到庭執行職務。
中      華      民      國      九十      年      十二    月    二十    日
                                      臺灣屏東地方法院刑事第三庭
                                          審判長法  官  黃國永
                                                法  官  陳姵君
                                                法  官  余德正
右正本證明與原本無異。
對於本判決如有不服應於收受送達後十日內向本院提出上訴書狀上訴於台灣高等法院
高雄分院並按他造當事人之人數附具繕本。
                                                書記官  曾文玲
中      華      民      國      九十      年      十二    月    二十    日
附錄法條：
刑法第三百二十條第一項
意圖為自己或第三人不法之所有，而竊取他人之動產者，為竊盜罪，處五年以下有期
徒刑、拘役或五百元以下罰金。


司法院資訊處製作；財團法人民間司法改革基金會備份。
